【裁判字號】    98,訴,4485
【裁判日期】    991015
【裁判案由】    重傷害
【裁判全文】
臺灣板橋地方法院刑事判決              98年度訴字第4485號
公  訴  人  臺灣板橋地方法院檢察署檢察官
被      告  丁○○
選任辯護人  崔駿武律師
被      告  丙○○
指定辯護人  本院公設辯護人  乙○○
被      告  戊○○
選任辯護人  吳宜財律師
上列被告等因重傷害案件，經檢察官提起公訴（98年度調偵字第
1044號），本院判決如下：
    主  文
丁○○共同犯傷害致重傷罪，處有期徒刑貳年，緩刑伍年，扣案
西瓜刀、鋁棒各壹枝沒收。
丙○○、戊○○共同犯傷害致重傷罪，各處有期徒刑壹年拾月，
均緩刑伍年，前揭扣案西瓜刀、鋁棒各壹枝沒收。
    事  實
一、丁○○於民國80年間，因非法施打吸用麻醉藥品之違反麻醉
    藥品管理條例案件，經台灣士林地方法院以80年度易字第14
    88號判決判處有期徒刑6 月確定，80年8 月26日易科罰金執
    行完畢，又於81年間，因過失致死案件，經台灣高等法院以
    82年度交上訴字第61號判決判處有期徒刑8 月，上訴後，由
    最高法院以82年度台上字第3044號判決上訴駁回確定，83年
    4 月8 日徒刑執行完畢出監；丙○○於91年間，因酒醉駕車
    案件，經台灣士林地方法院以91年度士簡字第837 號判決判
    處罰金8 千元（銀元）確定；緣丁○○因不滿其女即少年蘇
    ○軒與己○○（所涉妨害性自主案件，經本院另以98年度簡
    字第8899號判決判處有期徒刑6 月，緩刑2 年確定）交往未
    返家且屢勸不聽，而對己○○甚為不滿，嗣於98年2 月8 日
    ，丁○○多次撥打行動電話與蘇○軒連繫，要求蘇○軒返家
    未果，丁○○因認蘇○軒應係待在己○○位於臺北縣三重市
    ○○○路508 巷55號2 樓住處方未返家，乃欲前往己○○前
    址住處與之理論談判，併將此情告知戊○○、丙○○且提及
    對方人多勢眾，丁○○因而攜有西瓜刀、鋁棒（丁○○嗣自
    持西瓜刀，將鋁棒交戊○○持有）各1 枝，丙○○則攜三節
    式警棍1 枝，其等3 人主觀上固無預置特定人於重傷之犯意
    ，然就持西瓜刀朝人揮砍足以造成他人身體重傷害結果，客
    觀上雖為一般人所能預見，惟均疏未預見，猶共同基於傷害
    人身體之犯意聯絡，於是日20時許，同抵己○○前址住處，
    經己○○之父庚○○、母甲○○應門後，丁○○果見蘇○軒
    在該址，乃情緒激動喝斥，因斯時庚○○家中尚有其他客人
    ，庚○○、甲○○、己○○、蘇○軒、丁○○、戊○○、丙○○等遂下樓續談，其等一行人至該址1 樓前，適己○○之
    友人辛○○原欲找尋己○○外出恰抵該處而站於庚○○、甲○○、己○○身旁觀看情事，丁○○旋質問己○○何以蘇○
    軒竟在該址併即以徒手掌摑己○○，庚○○見狀遂上前阻擋
    ，甲○○、辛○○亦有趨前關心之意，丁○○、戊○○、丙○○等心生不滿，認甲○○、辛○○亦屬對方人手且有出手
    相助己○○之意，即由丁○○朝辛○○、甲○○揮動西瓜刀
    ，丙○○、戊○○則各亮出三節式警棍、鋁棒續與庚○○、
    己○○拉扯，而丁○○揮動西瓜刀之行為，造成甲○○受有
    左手臂深度裂傷（13×2 ×2 公分）併後骨間橈神經及第二
    、三、四、五伸指肌腱斷裂等傷害（業據甲○○於偵查中撤
    回對丁○○、戊○○、丙○○之告訴，而經檢察官就丁○○
    、戊○○、丙○○等此部分之傷害犯嫌，不另為不起訴處分
    ），辛○○則受有左頸及左右手多處深度撕裂傷，其中，左
    頸傷長20公分，深及動脈並大量出血及休克，行動脈結紮手
    術，左手深部撕裂傷長7 公分縫合、治療，右手拇指因遭完
    全截斷後行顯微重接手術，且因右手拇指屬完全截斷後重接
    ，雖已存活，但日後會有僵直及萎縮等後遺症，由於大拇指
    佔手功能的百分之五十以上，故顯然有嚴重功能減損，復健
    僅能改善部分僵直現象，對於日後逐漸萎縮則不可預期，該
    拇指完全截斷後顯微重接，已達身體健康重大難治之重傷害
    程度，丁○○、戊○○、丙○○旋逃離現場，嗣員警於同日
    20 時10 分許接獲報案，迅即於同日21時許前趕抵現場，並
    依蘇○軒所述已悉乃丁○○、戊○○、丙○○涉案後，丁○○復於同日22時5 分許，騎乘機車行經台北縣汐止市○○路
    ○ 段中國貨櫃前時，因未戴安全帽且上衣染有大片血跡情狀
    有異，遭警攔查，丁○○乃向警供認上揭情事，並為警扣得
    其所持前揭西瓜刀，員警復再循線通知戊○○、蘇文弘到案
    ，並扣得前揭鋁棒。
二、案經台北縣政府警察局三重分局移送台灣板橋地方法院法院
    檢察署檢察官偵查後起訴。
    理  由
壹、證據能力部分：
    本判決以下所引用之卷證資料（包含人證與文書證據），並
    無證據證明係公務員違背法定程序所取得；又被告以外之人
    於審判外之陳述，經核並無非出於自由意願而為陳述或遭違
    法取證及顯有不可信之情況；再卷內之文書證據，亦無刑事
    訴訟法第159 條之4 之顯有不可信之情況與不得作為證據之
    情形，且被告、辯護人迄本院言詞辯論終結前均未聲明異議
    ，依刑事訴訟法第159 條至159 條之5 之規定，均有證據能
    力，合先敘明。
貳、實體部分：
一、認定犯罪事實所憑之證據及理由
(一)、訊據被告等就傷害致重傷之犯罪事實於本院審理中均坦認在
    卷，復據現場目擊證人甲○○、蘇○軒、己○○、庚○○、
    林○芸、林○憲等於警詢或偵查中證述明確；而被告丁○○
    上揭時地揮動西瓜刀之行為，因而造成被害人甲○○受有左
    手臂深度裂傷（13×2 ×2 公分）併後骨間橈神經及第二、
    三、四、五伸指肌腱斷裂等傷害，告訴人辛○○則受有左頸
    及左右手多處深度撕裂傷，其中，左頸傷長20公分，深及動
    脈並大量出血及休克，行動脈結紮手術，左手深部撕裂傷長
    7 公分縫合、治療，右手拇指完全截斷後行顯微重接等情，
    則有甲○○於偵查中所提出其受有上開傷害之馬偕紀念醫院
    （台北院區）98年6 月23日出具之乙種診斷證明書、辛○○
    受有前述傷害之國立台灣大學醫學院附設醫院98年6 月24日
    出具之診斷證明書（見98年度調偵字第1044號偵查卷第15、
    25頁），並經本院更就辛○○所受傷勢是否已達重大不治或
    難治之傷害等問題函詢國立台灣大學醫學院附設醫院，經該
    院於99年3 月12日以校附醫秘字第0990001384號函覆：辛○○右手拇指屬完全截斷後重接，雖已存活，但日後會有僵直
    及萎縮等後遺症，由於大拇指佔手功能的百分之五十以上，
    故顯然有嚴重功能減損，復健僅能改善部分僵直現象，對於
    日後逐漸萎縮則不可預期，拇指完全截斷後顯微重接屬重大
    難治之傷害等情明確，足認辛○○遭丁○○上揭時地揮動西
    瓜刀之行為，已受有身體健康重大難治之重傷害，甲○○則
    受有普通傷害等情，要堪認定；此外，並有被告丁○○所有
    ，供其與共犯戊○○、丙○○共同為本件犯行所用之西瓜刀
    、鋁棒各1 枝扣案為憑，現場相片數幀在卷可參，俱徵被告
    等前開自白，核屬有據，顯非子虛。
(二)、按重傷罪之成立，必須行為人原具有使人受重傷之故意始為
    相當，若其僅以普通傷害之意思而毆打告訴人，雖發生重傷
    之結果，亦係刑法第277 條第2 項後段普通傷害罪之加重結
    果犯，祇應成立傷害人致重傷罪，不能以刑法第278 條第1
    項之重傷罪論科（最高法院59年台上字第1746號判例意旨參
    照）；查：本件糾紛源自於被告丁○○不滿其女即少年蘇○
    軒與己○○交往未返家且屢勸不聽，因對己○○有所不滿而
    夥同被告戊○○、丙○○前往己○○住處理論談判，適辛○○欲找尋己○○外出恰抵己○○住處樓下而站於庚○○、甲○○、己○○身旁觀看時延伸發生之糾紛，此情為被告等、
    證人己○○、甲○○、辛○○等所是認，是被告等尋釁之對
    象既為己○○，其等與甲○○、辛○○間，原顯無深仇宿怨
    可言，已難遽認被告等為本案犯行時，有使與渠等無何積怨
    之辛○○、甲○○受重傷之犯案動機，再依證人己○○於警
    詢中證述：蘇爸爸（指被告丁○○）下樓後說「我已事先警
    告你了」就動手打我，我爸爸（指庚○○）見狀推開蘇爸爸
    後，立即拉著我退開，我跟爸爸再轉身就發現我媽媽（指甲○○）被蘇爸爸用預藏的西瓜刀砍傷左手臂，我朋友辛○○
    脖子左邊血流如注，三人隨即走路離開等語（見98年度偵字
    第4970號偵查卷第33-34 頁），證人甲○○於警詢中證稱略
    以：我先生庚○○就尾隨蘇○軒下樓了解狀況，然後我也隨
    後下去了解狀況，後來我兒子己○○也跟在我後面下去，丁○○看到從樓上走下來的己○○就說了一句「要讓你死的很
    難看」，說完之後，就朝我兒子己○○左臉頰揮了1 拳，我
    先生庚○○見狀，就立刻把丁○○推開，然後我先生庚○○
    就和丁○○扭打在一起，我見狀就立刻上前制止他們，我就
    看到後方突然有一道白光，我就下意識的用我的左手去阻擋
    ，當時我只感覺到我的左手臂麻麻的，是我先生告訴我，我
    的左手臂被砍傷，我才知道我的左手臂受傷了，犯嫌三人是
    走路離開等語（見98年度偵字第4970號偵查卷第24-25 頁）
    ，則以被告等為本案犯行當下持西瓜刀利器揮砍辛○○、甲○○成傷，其中且造成辛○○嚴重之傷害結果，客觀上固足
    認被告之行為對辛○○具有極高程度之危險性，然核諸被告
    等既已手持利器並以之揮砍辛○○、甲○○成傷，惟於揮砍
    數下後旋即離去，未對告訴人有所更行追擊等攻擊後之動作
    以觀，堪認被告等應係意在教訓對方，主觀上容無預置特定
    人於死或重傷之犯意，實難因辛○○受傷甚重，即認被告等
    主觀上有使人受重傷之犯意，從而，應認被告等乃係共同基
    於傷害人身體之犯意為本件犯行。
(三)、至辯護人雖均辯護稱：被告丁○○對辛○○並無成見，自無
    可能對之萌生傷害犯意，被告丁○○揮刀並致辛○○受傷之
    行為，應認僅係過失傷害行為等語，然核諸辛○○因被告等
    本件犯行受有左頸及左右手多處深度撕裂傷，其中，左頸傷
    長20公分，深及動脈並大量出血及休克，行動脈結紮手術，
    左手深部撕裂傷長7 公分縫合、治療，右手拇指屬完全截斷
    等傷害，業如前述，是以辛○○所受傷勢部位，遍及左頸、
    左右手等部位，其左右手且有多處深度撕裂傷，可見被告丁○○斯時朝辛○○身體之揮刀次數，顯在一下以上，方得造
    成辛○○身體上開各部位多處成傷，再以辛○○之左頸傷長
    達20公分，深及動脈並大量出血及休克，左手受有深部撕裂
    傷長達7 公分，右手拇指則遭完全截斷等情以觀，顯徵被告
    丁○○揮刀斯時之力道甚重，方得造成辛○○上開重大傷勢
    ，據此，苟被告丁○○對辛○○並無傷害犯意，其何以數次
    朝辛○○揮刀？甚且揮刀之力道竟足以造成辛○○頸部傷勢
    深及動脈大量出血休克、右手拇指則遭完全截斷等甚重之傷
    勢？是證人辛○○雖於偵查中證稱：他（指被告丁○○）應
    該是不小心揮到我的等語（見98年度偵字第4970號偵查卷第
    92頁），然此容係辛○○個人臆測之詞，原無足取，況該等
    證詞亦核與前開客觀事證之分析未合，實無從執為有利於被
    告等之認定；又就案發緣由，被告丁○○於警詢中供認：我
    於98年2 月8 日20時許，因處理女兒蘇○軒交往問題與2 位
    朋友共同前往三重市○○○路與對方談判，衝突中殺傷對方
    ；今日我於18時許，我先騎機車至汐止市○○路○ 段74號，
    找我叔叔戊○○，叫他陪同我至三重市○○○路508 巷55號
    2 樓找我女兒蘇○軒，隨後，我就載戊○○至汐止市○○路
    搭計程車至基隆市○○區○○街161 之1 號找丙○○，我有
    跟丙○○（說）要到三重市○○○路508 巷55號2 樓找我女
    兒蘇○軒，可能現場會有很多人，約半小時之後，我們3 人
    就一同搭計程車前往三重市，而當時我有攜帶鋁棒1 枝，在
    等丙○○時，我在基隆市○○區○○街商店購買西瓜刀1 枝
    ，約於20時許，到了現場後，我將鋁棒交給戊○○，我有看
    見丙○○持長棍，我到三重市○○○路508 巷55號2 樓時，
    就先按電鈴，有1 名男子（庚○○）前來開門，我跟他講說
    我要找蘇○軒，但他說沒有這個人，我就跟他說我是蘇○軒
    之父親，要她出來，不久又有1 名女子（甲○○）出來說要
    進去找看看，後來我就看見我女兒出來了，我當時就說要帶
    我女兒及其網友（指己○○）家屬至警察局，控告誘拐未成
    年少女，己○○之父親庚○○跟我說家裡有客人，有什麼事
    到樓下再說，我與戊○○、丙○○、己○○、庚○○、甲○○及一對男女一起下樓，庚○○下樓後口氣變很差：「不然
    你要怎樣」，原本己○○答應我不會再跟我女兒來往，我心
    想愈來愈不服氣，我就跟己○○說你要如何對我交代，他不
    理我，我就打己○○一巴掌，後來很多人就圍過來要毆打我
    ，我就將藏在袖子裡的西瓜刀拿出來，當時很混亂，我見有
    人打過來，我就將西瓜刀往前推，再來有1 名男子將我的脖
    子僅緊勒住，我急於要掙脫開來，並把西瓜刀抽回來，我不
    知道有無將他割傷，掙脫後，我就跟丙○○、戊○○往巷口
    逃逸等語（見98年度偵字第4970號偵查卷第7 、9-10頁），
    證人己○○於偵查中證述：我和父親一起到樓下，因為旭（
    指被告丁○○）來找我，我和旭的女兒在交往，我知道她父
    親反對我們交往，旭曾經在電話中罵我，叫我把旭的女兒交
    出來，因為她有一陣子蹺家，所以旭才以為她在我家，但2
    月7 日旭的女兒是住在我家，旭可能以為我將他的女兒藏起
    來了，到樓下後，旭說之前向我說過，不要再找她女兒，我
    說是她來找我，不是我去找她，所以旭聽了很生氣，就一拳
    揮過來，有揮到我的臉，我爸爸站在我們中間，用手把他的
    拳頭揮開，之後，我爸爸便和旭、泓（指被告丙○○）打起
    來，我當時把泰（指被告戊○○）推到旁邊，泰手上拿著棒
    球棍，泰本來也要拿球棒打我爸爸，但還沒有打到，我就把
    他推開了，後來我轉身就看到我母親和翔（指辛○○）都流
    血等語（見98年度偵字第4970號偵查卷第91頁），是被告等
    係因被告丁○○之女蘇○軒與己○○交往未返家，經被告丁○○數次勸誡己○○未有成效而對己○○有所不滿，乃欲與
    之理論並教訓己○○而至現場各情，可以認定；而案發經過
    之情節，依諸現場目擊證人蘇○軒於警詢中證稱：一群人下
    樓後，我父親與己○○說不到兩句話就動手打了己○○一巴
    掌，己○○的父親庚○○見狀，怕我父親丁○○再繼續動手
    打己○○，就把我父親推開，推開後我父親丁○○就突然從
    身上拿出預藏之西瓜刀，其中一名友人分別手拿球棒，另一
    人手持三節警棍，欲攻擊己○○父子，己○○母親甲○○及
    我朋友辛○○見狀上前阻止我父親及其兩名友人，拉扯中砍
    傷甲○○左手臂及辛○○的左邊頸部等語（見98年度偵字第
    4970號偵查卷第31頁）；現場目擊證人林○芸、林○憲於警
    詢中證稱：當時現場打成一片，我朋友辛○○上前欲阻止蘇
    爸爸（指被告丁○○）及其友人（指被告戊○○、丙○○）
    ，反遭蘇爸爸持西瓜刀直接砍殺頸部等語（見98年度偵字第
    4970號偵查卷第41、43頁），是證人蘇○軒、林○芸、林○
    憲均一致證述辛○○受傷緣由係因辛○○有上前欲阻止被告
    3 人之情，方遭砍傷之情節，再佐以證人辛○○於偵查中證
    稱：旭（指被告丁○○）就站在我前面，面對著我的方向和
    己○○的父母親爭執，後來就打起來了等語（見98年度偵字
    第4970號偵查卷第92頁），顯徵被告丁○○掌摑己○○前，
    辛○○即立於己○○旁而與被告等處於正面相逢之局勢，且
    其等間之相對位置原已甚近，參酌證人蘇○軒、林○芸、林
    ○憲均證述辛○○受傷緣由係因辛○○有上前欲阻止被告3
    人之情，則辛○○於己○○遭掌摑後，容或因關心友人己○○而有更行趨進己○○之情，應可認定，是被告等既係因被
    告丁○○之女蘇○軒與己○○交往未返家，經被告丁○○數
    次勸誡己○○仍未有成效而對己○○有所不滿，乃欲與之理
    論並教訓己○○而至現場，且被告等復因認對方人多勢眾而
    攜有西瓜刀、鋁棒、三節式警棍等器械，已徵其等於案發前
    應即有向對方即己○○之人馬尋釁滋事之謀議，而其等於案
    發斯時或因復認正面相對、立於己○○身旁之辛○○乃屬對
    方己○○之人馬併於己○○遭丁○○掌摑後，已有趨近欲出
    手相助己○○之意，因由被告丁○○對辛○○揮砍，由被告
    戊○○、丙○○續與己○○、庚○○父子拉扯，亦與情理無
    違，執此，被告等對辛○○之揮砍成傷行為，合於故意傷害
    犯行，且係基於一共同傷害之犯意，由被告丁○○下手分擔
    實施傷害行為，其等自均屬傷害罪之共同正犯，堪可認定，
    辯護人前揭辯護，尚難遽採。
(四)、再按刑事法上之加重結果犯，以行為人對於加重結果之發生
    有預見之可能，能預見而不預見者為要件，刑法第277 條第
    2 項後段之傷害之重傷罪，係對於犯普通傷害罪致發生重傷
    害結果所規定之加重結果犯，依同法第17條之規定，以行為
    人能預見其重傷害結果之發生而不預見為要件，而此所謂能
    預見自亦又指客觀情形而言，與加害人本身主觀上有無預見
    之情形不同，倘加害人主觀上已有預見，而結果之發生又不
    違背其本意時，則屬刑法第13條第2 項所規定間接故意之範
    疇，無復論以加重結果犯之餘地（最高法院90年度台上字第
    6092號判決意旨參照）；查本件既由被告等因被告丁○○之
    女蘇○軒與己○○交往之事生有糾紛，被告等乃謀議前往理
    論談判，併持利器之西瓜刀暨鋁棒、三節式警棍等物前往現
    場，其等雖無殺人或重傷之犯意，然主觀上認知揮砍西瓜刀
    將使被害人受傷，卻仍由被告丁○○任意持西瓜刀揮砍他人
    ，而西瓜刀係利器，眾所周知，以之砍人足以造成人體器官
    功能之嚴重減損，乃一般人所能預見，亦即在客觀上顯有預
    見之可能性，是以被告3 人對此結果，在客觀上顯有預見之
    可能性，則其等自無從解免其等所為傷害行為，因而致告訴
    人辛○○受到重傷之結果，且被告3 人上開行為與辛○○所
    受之重傷害結果間有相當因果關係，亦迨無疑，是以本案被
    告3 人犯傷害致重傷之自白應與事實相符，可以採信；本案
    事證明確，被告等犯行，均堪認定。
二、應適用之法律、科刑審酌事由、沒收物之處理：
(一)、核被告等本件所為，均係犯刑法第277 條第2 項後段之傷害
    致重傷罪，公訴人認被告等均係犯同法第278 條第1 項之重
    傷害罪，依前開理由欄貳ㄧ(二)之說明，容有未洽，惟起訴之
    基本社會事實既屬同一，本院自得變更起訴法條審理之；而
    被告等間，就傷害辛○○犯行部分，互有犯意聯絡、行為分
    擔，自均屬傷害罪之共同正犯，而其等對告訴人辛○○客觀
    上能預見傷害致重傷之可能而不預見，其等對傷害行為致告
    訴人辛○○重傷之加重結果，自仍應同負全部罪責；又被告
    等於98年2 月8 日20時許為本案犯行後，員警旋於同日20時
    10分許接獲報案，且迅即於同日21時許前趕抵現場，並依蘇
    ○軒所述已悉乃被告丁○○、戊○○、丙○○涉案等情，有
    台北縣政府警察局三重分局99年1 月20日北縣警重刑字第09
    90000201號函附於本院卷可稽，則被告丁○○雖於98年2 月
    8 日22時5 分許，騎乘機車行經台北縣汐止市○○路○ 段中
    國貨櫃前，因未戴安全帽且上衣染有大片血跡情狀有異，遭
    警攔查時，向警供認本案犯行，並為警扣得其所持前揭西瓜
    刀，員警復再循線通知戊○○、蘇文弘到案，且扣得前揭鋁
    棒，有被告等之警詢筆錄附於偵查卷可稽，因被告等供認本
    案犯行之時點，已核在員警業依蘇○軒所述而悉被告等涉有
    本案犯行之後，是被告等本案犯行，尚與自首要件未合，合
    此指明；又被告等本件犯行肇因於被告丁○○不滿其女即少
    年蘇○軒與己○○交往未返家且屢勸不聽，而對己○○甚為
    不滿前往理論談判所生之糾紛，其等未思理性處事遽為本案
    犯行固有未當，應予非難，然被告丁○○、丙○○、戊○○
    ，均於本院審理中坦認犯行，且與告訴人辛○○達成和解，
    被告戊○○、丙○○併於99年4 月6 日各當場交付現金新台
    幣（下同）15萬9 千元、11萬元與告訴人、被告丁○○則於
    99年6 月14日當場交付31萬8 千元與辛○○之訴訟代理人蘇
    慧娥收受以賠償告訴人損失，告訴人且表示宥恕被告等而不
    再追究，請法院從輕量刑之意，有本院99年6 月14日調解筆
    錄、99年4 月6 日99年度臨調字第17號調解筆錄等在卷可稽
    ，顯見被告等俱已深切悔悟，誠心反省並具體行動力求彌補
    告訴人損失，本院因認倘科以最輕之法定本刑，未免過苛，
    是本院衡酌被告犯罪情狀等，認被告等本件傷害致重傷犯行
    ，若均科以最輕本刑，仍屬過重，情輕法重，爰依刑法第59
    條之規定，均各酌減其刑。
(二)、茲審酌被告等與告訴人全不相識，並未結仇，竟率為本件犯
    行，致告訴人受有重大難治之傷害，所生之危害非輕，惟念
    及被告等犯後坦承犯行，有竣悔之意，態度良好，且已與告
    訴人達成和解獲取宥恕，暨其等各自之犯罪動機、目的、手
    段、品性、生活狀況、智識程度等一切情狀，就其等本件犯
    行，分別量處如主文所示之刑，以示懲儆；又被告丁○○於
    80年間，因非法施打吸用麻醉藥品之違反麻醉藥品管理條例
    案件，經台灣士林地方法院以80年度易字第1488號判決判處
    有期徒刑6 月確定，80年8 月26日易科罰金執行完畢，又於
    81年間，因過失致死案件，經台灣高等法院以82年度交上訴
    字第61號判決判處有期徒刑8 月，上訴後，由最高法院以82
    年度台上字第3044號判決上訴駁回確定，83年4 月8 日徒刑
    執行完畢出監；被告丙○○於91年間，因酒醉駕車案件，經
    台灣士林地方法院以91年度士簡字第83 7號判決判處罰金8
    千元（銀元）確定等情，有台灣高等法院被告前案紀錄表在
    卷可參，是被告丙○○、戊○○前未曾因故意犯罪受有期徒
    刑以上刑之宣告，被告丁○○雖前因故意犯罪受有期徒刑以
    上刑之宣告，然於執行完畢或赦免後，5 年以內未曾因故意
    犯罪受有期徒刑以上刑之宣告，其等因一時失慮致罹刑典，
    經此偵、審程序之教訓，當知警惕，諒無再犯之虞，本院認
    其等所受宣告之刑，均以暫不執行為適當，爰併依刑法第74
    條第1 項第1 、2 款規定各諭知緩刑5 年，以勵自新。
(三)、扣案西瓜刀、鋁棒各1 枝，係被告丁○○所有，供其與共犯
    戊○○、丙○○共同為本件犯行所用之物，爰依刑法第38條
    第1 項第2 款規定，宣告沒收；至未扣案三節式警棍1 枝，
    無證據顯示為被告所有，復尚非屬違禁物，即不於本案併予
    宣告沒收，附此敘明。
據上論斷，應依刑事訴訟法第299 條第1 項前段、第300 條，刑
法第28條、第277 條第2 項後段、第59條、第74條第1 項第1 、
2 款、第38條第1 項第2 款，判決如主文。
本案經檢察官高智美到庭執行職務。
中    華    民    國    99    年    10    月    15    日
                  刑事第二十庭  審判長法  官  林家賢
                                      法  官  鄧雅心
                                      法  官  陳明偉
以上正本證明與原本無異。
如不服本判決，應於收受本判決後10日內向本院提出上訴書狀。
上訴書狀應敘述具體理由，未敘述上訴理由者，應於上訴期間屆
滿後20日內補提理由書狀於本院（均須按他造當事人之人數附繕
本，並請勿「逕送上級法院」）。
中    華    民    國    99    年    10    月    15    日
                                      書記官  陳玉心
附錄本案論罪科刑之主要法條：
刑法第277條：
傷害人之身體或健康者，處3年以下有期徒刑、拘役或1,000元以
下罰金。
犯前項之罪因而致人於死者，處無期徒刑或7 年以上有期徒刑；
致重傷者，處3年以上10年以下有期徒刑。


司法院資訊處製作；財團法人民間司法改革基金會備份。
